臺灣臺中地方法院刑事判決　　　　　　　　　　　　　九十一年度易字第九四九號
　　公　訴　人　臺灣台中地方法院檢察署檢察官
　　被　　　告　乙○○
右列被告因傷害案件，經檢察官聲請以簡易判決處刑 (九十一年度偵字第１９４７號
)，本院認不宜以簡易判決處刑應適用通常程序並判決如左：
    主  文
本件公訴不受理。
    理  由
一、公訴意旨如附件聲請簡易判決處刑書所載。
二、按告訴乃論之罪其告訴經撤回者應諭知不受理之判決，此為刑事訴訟法所明定，
    本件被告乙○○經檢察官以刑法第二百七十七條第一項（聲請書誤載為第一款）
    之傷害罪起訴，依同法第二百八十七條前段規定係屬告訴乃論之罪，茲經告訴人
    郭春娘於第一審辯論終結前具狀撤回告訴，應予諭知不受理之判決，並不經言詞
    辯論為之。
據上論結，應依刑事訴訟法第四百五十二條、第三百零三條第三款、第三百零七條，
判決如主文。
中    華    民    國      九十一    年      四        月      十      日
                       法  官      李添興
右正本證明與原本無異。
如不服本判決，應於判決送達後十日內向本院提出上訴狀，上訴於臺灣高等法院臺中
分院( 須附繕本 )。
                                          書記官
中    華    民    國      九十一      年       四      月     十      日
附件
台灣台中地方法院檢察署檢察官聲請簡易判決處刑書
                                               九十一年度偵字第一九四七號
    被  告  乙○○  男 三十九歲（民國○○○年○○月○○日生）
                    身分證號碼：Ｚ000000000號
                    住台中縣東勢鎮○○路六十三號
右被告因傷害案件，業經偵查終結，認為宜聲請逕以簡易判決處刑，茲敘述犯罪事實
及證據並所犯法條如左：
        犯罪事實
一、乙○○於民國（下同）九十年十一月九日下午三時許，在台中縣東勢鎮○○路大
    甲溪旁，因郭春娘前往摧討其於同年三、四月間購買肥料所積欠之貨款新台幣四
    萬元，二人因而發生口角，乙○○竟基於使人受普通傷害之犯意，出手毆打郭春
    娘，致郭春娘受有左顳部及左頸部挫傷之傷害。
二、案經郭春娘訴由台中縣警察局東勢分局報請偵辦。
        證據並所犯法條
一、訊據被告矢口否認右揭犯行，辯稱：伊僅用手推告訴人，致告訴人重心不穩，而
    跌倒，伊並無毆打云云。惟查，右揭事實業據告訴人郭春娘指述明確，復有傷害
    診斷證明書一份附卷可稽，參以告訴人受傷部位應非跌倒所致，由此足見被告所
    辯為卸責之詞，洵無可取，其犯行堪以認定。
二、核被告所為，係犯刑法第二百七十七條第一款之罪嫌。
三、依刑事訴訟法第四百五十一條第一項提出聲請。
        此  致
台灣台中地方法院豐原簡易庭
中      華      民      國    九十一    年      二      月    二十六    日
                                        檢察官  甲  ○  ○
中      華      民      國    九十一    年      三      月      五      日
右正本證明與原本無異                    書記官  張  正  洲
附錄本案所犯法條
刑法第二百七十七條第一項
傷害人之身體或健康者，處三年以下有期徒刑、拘役或一千元以下罰金。
當事人注意事項：
（一）本件係依據刑事訴訟法簡易程序辦理，法院簡易庭得不傳喚被告、輔佐人、告
      訴人、告發人等出庭即以簡易判決處刑。
（二）被告、告訴人、被害人對告訴乃論案件，得儘速試行和解，如已達成民事和解
      而要撤回告訴，請告訴人寄送撤回告訴狀至臺灣臺中地方法院簡易庭。
（三）被告、告訴人、被害人對本案案件認有受傳喚到庭陳述意見之必要時，請即以
      書狀向臺灣臺中地方法院簡易庭陳明。
